臺灣高雄地方法院刑事判決　　　　　　　　　　　　九十三年度訴字第二六一號
　　公　訴　人　臺灣高雄地方法院檢察署檢察官
　　被　　　告　甲○○
　　指定辯護人　本院公設辯護人丙○○
右列被告因違反槍砲彈藥刀械管制條例案件，檢察官提起公訴（九十三年度偵字第一
六四八八號），被告於本院準備程序中自白，經合議庭裁定由受命法官依簡式審判程
序獨任審理後，檢察官聲請改依協商程序而為判決，本院判決如左：
    主  文
甲○○未經許可，持有其他可發射子彈具有殺傷力之槍枝，累犯，處有期徒刑壹年陸
月，併科罰金新臺幣伍萬元，罰金如易服勞役，以新臺幣玖佰元即銀元參佰元折算壹
日。扣案仿「ＢＥＲＥＴＴＡ」廠半自動手槍改造之金屬玩具手槍壹支（含彈匣壹個
，槍枝管制編號0000000000號）、土造子彈捌顆（直徑八點九釐米），均
沒收。
    事實及理由
一、犯罪事實：引用起訴書之記載（如附件），並補充記載：「甲○○前於民國（下
    同）八十三年間，因違反肅清煙毒條例案件，經台灣高等法院台中分院判決處有
    期徒刑三年四月確定，於八十六年一月三十日假釋出獄，至八十七年十二月二十
    三日縮刑期滿視為執行完畢。又於八十八年間，因妨害公務案件，經台灣屏東定
    方法院判決處有期徒刑六月確定，於八十八年六月二十四日易科罰金執行完畢」
    。
二、證據：
  (一)、被告於警詢、偵查及本院審理中之自白。
  (二)、扣案槍枝及子彈之照片三張。
  (三)、內政部警政署刑事警察局九十三年八月三十一日刑鑑字第０九三０一七三０七
      七號槍彈鑑定書。
三、本件經檢察官與被告於審判外達成協商之合意且被告已認罪，其合意內容為：
  (一)、被告願受科刑範圍為有期徒刑一年六月，併科罰金新台幣五萬元。
  (二)、扣案槍枝及子彈均應予沒收。
  經查，上開協商合意並無刑事訴訟法第四百五十五條之四第一項所列情形之一，且
  被告前未曾受有期徒刑以上刑之宣告，此有卷附台灣高等法院被告全國前案紀錄表
  可參。檢察官聲請改依協商程序而為判決，本院爰不經言詞辯論，於協商合意範圍
  內為協商判決，合予敘明。
四、應適用之法條：刑事訴訟法第四百五十五條之四第二項、第四百五十五條之八，
    槍砲彈藥刀械管制條例第十一條第四項、第十二條第四項，刑法第十一條前段、
    第四十七條、第五十五條、第三十八條第一項第一款、第四十二條第二項，罰金
    罰鍰提高標準條例第二條，現行法規所定貨幣單位折算新台幣條例第二條。
五、附記事項：被告所持有之子彈中之四顆，既經擊發顯已無殺傷力，並非違禁物，
    爰不另為沒收之宣告。
六、本判決除有刑事訴訟法第四百五十五條之四第一項第一款、第二款、第四款、第
    六款、第七款所定情形之一，或違反同條第二項規定者外，不得上訴。
七、如不服本件判決，得自收受判決送達之日起十日內，向本院提出上訴書狀，上訴
    於第二審法院。
中      華      民      國    九十三    年     十一     月     三十     日
                                       臺灣高雄地方法院刑事第七庭
                                            法  官   卓立婷
右正本證明與原本無異。
                                            書記官   李春慧
中      華      民      國    九十三    年     十二     月      二      日
附錄本件論罪法條全文：
槍砲彈藥刀械管制條例第十一條
未經許可，製造、販賣或運輸第四條第一項第一款所稱其他可發射金屬或
子彈具有殺傷力之各式槍砲者，處五年以上有期徒刑，併科新臺幣一千萬
元以下罰金。
未經許可，轉讓、出租或出借前項所列槍砲者，處三年以上十年以下有期
徒刑，併科新臺幣七百萬元以下罰金。
意圖供自己或他人犯罪之用，而犯前二項之罪者，處無期徒刑或七年以上
有期徒刑，併科新臺幣一千萬元以下罰金。
未經許可，持有、寄藏或意圖販賣而陳列第一項所列槍砲者，處一年以上
七年以下有期徒刑，併科新臺幣七百萬元以下罰金。
第一項至第三項之未遂犯罰之。
槍砲彈藥刀械管制條例第十二條
未經許可，製造、販賣或運輸子彈者，處一年以上七年以下有期徒刑，併
科新台幣五百萬元以下罰金。
未經許可，轉讓、出租或出借子彈者，處六月以上五年以下有期徒刑，併
科新台幣三百萬元以下罰金。
意圖供自己或他人犯罪之用，而犯前二項之罪者，處三年以上十年以下有
期徒刑，併科新台幣七百萬元以下罰金。
未經許可，持有、寄藏或意圖販賣而陳列子彈者，處五年以下有期徒刑，
併科新台幣三百萬元以下罰金。
第一項至第三項之未遂犯罰之。
附件：
臺灣高雄地方法院檢察署檢察官起訴書            九十三年度偵字第一六四八八號
     被      告  甲○○      男  三十五歲（民國○○○年○○月○○日生）
                             籍設屏東縣恆春鎮○○里○鄰○○路六七六巷二十一號
                             身分證統一編號：Ｔ一二七七三七四號
右被告因違反槍砲彈藥刀械管制條例案件，業經偵查終結，認應提起公訴，茲將犯罪
事實及證據並所犯法條分敘如左：
     犯  罪  事  實
一、甲○○於民國（下同）九十三年三月底某日，在台中市○○區○○路附近，向綽
     號「阿富」之不詳姓名男子以新台幣三萬元，購買已換裝土造金屬槍管之仿造貝
     瑞塔（ＢＥＲＥＴＴＡ）廠牌之八四型手槍一支（槍枝管制編號：000000
     0000）（含彈匣一只）、直徑八點九ｍｍ之土造金屬材質子彈十二顆，而未
     經許可，持有其他可發射金屬子彈，而具殺傷力之槍砲及子彈等物。嗣於九十三
     年八月十六日二十一時五十分許，在高雄市○○區○○路與高速公路之交叉路口
     附近為警盤查後，主動交出上開槍砲及子彈，當場扣得前開手槍一把（含彈匣一
     只）、子彈十二顆。
二、案經高雄市政府警察局刑警大隊移送偵辦。
     證  據  並  所  犯  法  條
一、證據清單
┌────┬────────────┬──────────────────┐
│        │                        │                                    │
│  編號  │      證據名稱          │      待證事實                      │
├────┼────────────┼──────────────────┤
│  一    │  被告於偵訊中之自白。  │被告持有前開槍砲、子彈之事實。      │
├────┼────────────┼──────────────────┤
│  二    │  刑事警察局槍彈鑑定    │前開槍砲、子彈均具有殺傷力之事實。  │
│        │  書一份。              │                                    │
│        │                        │                                    │
├────┼────────────┼──────────────────┤
│  三    │  手槍一把（槍枝管制編  │被告持有前開槍砲、子彈之事實。      │
│        │                        │                                    │
│        │  號 ：00000000 │                                    │
│        │  ０４）、              │                                    │
│        │  子彈十二顆、          │                                    │
│        │  扣押筆錄、            │                                    │
│        │  扣押物品目錄表、      │                                    │
│        │  槍彈相片三張。        │                                    │
│        │                        │                                    │
└────┴────────────┴──────────────────┘
二、所犯法條：
     （一）槍砲彈藥刀械管制條例第十一條第四項、第十二條第四項。
     （二）扣案之手槍一把（含彈匣一只）、子彈十二顆等，均屬違禁物，請依刑法
           第三十八條第一項第一款宣告沒收。
三、具體求刑：請斟酌被告在公共場所隨身攜帶具有殺傷力之槍砲，嚴重影響公共安
     全，尤其九顆子彈復已經裝入彈匣，足見其對公眾造成之危險性非低，然被告犯
     罪後已坦承犯行等各項因素，請予以判處被告有期徒刑二年十月，併科罰金新台
     幣二十萬元，以維護社會正義之公允。
四、依刑事訴訟法第二百五十一條第一項提起公訴。
     此  致
臺灣高雄地方法院
中      華      民      國    九十三    年      九      月     十四     日
                                         檢  察  官    乙  ○  ○
右正本與原本證明無異
中      華      民      國    九十三    年      九      月    二十七    日
                                         書  記  官    陳  貴  女
